臺灣臺中地方法院刑事判決　　　　　　　　　　　　　九十四年度易字第四三五號
　　公　訴　人　臺灣臺中地方法院檢察署檢察官
　　被　　　告　甲○○
右列被告因詐欺等案件，經檢察官聲請簡易判決處刑（九十三年度偵字第五一三五號
），經本院沙鹿簡易庭認為不宜逕以簡易判決處刑，簽由本院刑事庭依通常程序審理
（九十四年度沙簡字第三一號），本院合議庭裁定改依簡式審判程序審理後，判決如
左：
    主  文
甲○○共同連續意圖為自己不法之所有，以詐術得財產上不法之利益，處有期徒刑伍
月，如易科罰金，以佰元折算壹日。
    犯  罪  事  實
一、甲○○為申辦行動電話供撥打使用而不付費，竟基於意圖為自己不法所有之犯意
    ，先於民國九十二年三月二十三日，在其位於臺中縣龍井鄉○○村○○路福壽巷
    二四號之住處抽屜內，徒手竊取其母親乙○○所有之汽車駕駛執照及健保卡各一
    張（竊盜部分不另為不受理判決，詳如後述），其後隨即基於意圖為自己不法所
    有之概括犯意，於同日持前所竊得之「乙○○」汽車駕駛執照一紙至哈拉網通電
    訊有限公司─東海特約中心，向店員何淑雅佯稱因其母乙○○行動不便，故由其
    代為以乙○○名義申請門號為0000000000號及0000000000
    號之行動電話二支等語，並提供「乙○○」之汽車駕駛執照影本二張作為附件，
    致使何淑雅陷於錯誤，而交付前揭門號ＳＩＭ卡二張。甲○○得手後，旋即以每
    支門號新臺幣（下同）一千元之價格，將前揭門號ＳＩＭ卡二張售予某一與其同
    具有前揭概括犯意聯絡而姓名、年籍均不詳之成年男子使用，其後該名男子即連
    續撥打使用前揭門號且不支付任何電信費用，總計免費撥打之電話費各為三千五
    百二十七元及三千四百零二元（簡易判決處刑書誤載為一萬餘元，業經公訴蒞庭
    檢察官當庭更正）。嗣因乙○○收到電話繳費通知單，始查悉上情。
二、案經乙○○訴由內政部警政署電信警察隊第二中隊報請臺灣臺中地方法院檢察署
    檢察官聲請簡易判決處刑，經本院沙鹿簡易庭認為不宜逕以簡易判決處刑，簽由
    本院刑事庭依通常程序審理。
    理  由
一、右揭犯罪事實，業據被告甲○○迭次於警詢、偵查及本院審理時坦承不諱，核與
    被害人乙○○、證人何淑雅於警詢及偵查中指訴之情節相符，並有電話申請書二
    紙、身分證被盜用申報書一紙及東信電信公司九十四年三月九日函文內容在卷可
    佐，足見被告上開自白，核與事實相符。本案事證明確，被告上開犯行，堪予認
    定。
二、核被告持被害人乙○○之汽車駕駛執照申請上開電話號碼，並佯稱被害人係行動
    不便而無法自行提出申請，致使承辦人何淑雅陷於錯誤而交付ＳＩＭ卡二張，再
    行將前揭門號卡轉售他人免費撥打使用，而無繳納電話費之意思，核其所為，係
    犯刑法第三百三十九條第二項之詐欺得利罪。被告與該姓名、年籍均不詳之成年
    男子間，就上開犯行，有犯意聯絡及行為分擔，應為共同正犯。被告所為前開數
    行為，時間緊接，犯罪構成要件復相同，顯係基於概括犯意為之，為連續犯，爰
    依刑法第五十六條之規定以一罪論，並加重其刑。爰審酌被告之品行不佳、犯罪
    之動機、目的、手段，遭免費撥打之電信費用尚非至鉅，又被告犯罪後坦承犯行
    ，態度尚稱良好等一切情狀，量處如主文所示之刑，並諭知易科罰金之折算標準
    ，以示儆懲。
三、公訴意旨另以：被告於九十二年三月二十三日，在臺中縣龍井鄉○○村○○路福
    壽巷二四號自宅抽屜內，徒手竊取其母親乙○○所有之汽車駕駛執照及健保卡各
    一張等情。因認被告另犯刑法第三百二十條第一項之竊盜罪嫌。公訴人認被告犯
    上開罪嫌，無非係以上開事實，業據被告供承在卷，且經被害人乙○○於警詢及
    偵查中指訴在卷，並有電話申請書二紙及身分證被盜用申報書一紙在卷足證，為
    其主要論據。惟按告訴乃論之罪，其告訴期間，自得告訴之人知悉犯人之時起，
    於六個月內為之；又告訴乃論之罪，已逾告訴期間者，應諭知不受理之判決，刑
    事訴訟法第二百三十七條第一項及第三百零三條第三款分別定有明文。經查，被
    告所為前揭竊盜犯行之被害人為被告之母乙○○，故本案為親屬間相盜罪，依刑
    法第三百二十四條第二項規定須經告訴乃論。而查，本案固經被害人乙○○提出
    告訴，惟被害人乙○○於偵查中既曾自承：伊係收到東信電信公司繳費通知單時
    ，始知遭被告冒名申辦二支行動電話，並於九十二年四月九日至東信電訊公司辦
    理切結等語在卷，且有東信電訊公司之身分證件被盜用申報書在卷足稽，是本件
    被害人乙○○至遲應於九十二年四月九日即已知悉被告前揭竊盜犯行甚明。基上
    ，被害人乙○○乃遲至同年十一月十五日始提出本件告訴，此有九十二年十一月
    十五日警詢筆錄在卷可參，自顯已逾六個月之告訴期間，揆諸上開說明，此部分
    原應為不受理判決之諭知，惟公訴人認此部分與上開有罪部分之犯罪事實，具有
    牽連犯之裁判上一罪關係，是爰不另為不受理判決之諭知，附此敘明。
據上論斷，應依刑事訴訟法第二百七十三條之一第一項、第四百五十二條、第二百九
十九條第一項前段，刑法第二十八條、第五十六條、第三百三十九條第二項、第一項
、第四十一條第一項前段，罰金罰鍰提高標準條例第一條前段、第二條，判決如主文
。
中      華      民      國       九十四    年      三     月    三十一  日
                                 臺灣臺中地方法院刑事第一庭
                                         法  官  許  惠  瑜
右正本證明與原本無異
如不服本判決，應於送達後十日內向本院提出上訴狀（須附繕本），上訴於臺灣高等
法院臺中分院。
                                         書記官
中      華      民      國       九十四    年      三     月    三十一  日
附錄本案所犯法條：
刑法第三百三十九條：
意圖為自己或第三人不法之所有，以詐術使人將本人或第三人之物交付者，處五年以
下有期徒刑、拘役或科或併科一千元以下罰金。
以前項方法得財產上不法之利益或使第三人得之者，亦同。
前二項之未遂犯罰之。
